臺灣臺中地方法院民事裁定
111年度小上字第42號
上  訴  人  曾偉勝  
被上訴人    劉家華  

上列當事人間請求損害賠償事件，上訴人對於民國110年12月15
日本院臺中簡易庭110年度中小字第4487號第一審小額判決提起
上訴，本院裁定如下： 
    主  文
上訴駁回。
第二審訴訟費用新臺幣1500元由上訴人負擔。 
    理  由
一、按對於小額程序之第一審裁判之上訴，非以其違背法令為理
    由，不得為之，民事訴訟法第436條之24第2項定有明文。所
    謂判決違背法令，係指判決不適用法規或適用不當者，民事
    訴訟法第436條之32第2項準用同法第468條規定可參。且依
    同法第436條之25規定，小額程序之第二審上訴狀內應記載
    上訴理由，表明：(一)原判決所違背之法令及其具體內容；
    (二)依訴訟資料可認為原判決有違背法令之具體事實。而以
    判決有不適用法規或適用不當為上訴理由時，其上訴狀或理
    由書應有具體之指摘，並揭示該法規之條項或其內容，若係
    成文法以外之法則，應揭示該法則之旨趣，倘為司法院解釋
    或最高法院之判例，則應揭示該判解之字號或內容，如依民
    事訴訟法第469條所列第1款至第5款(第6款未準用，參照同
    法第436條之32第2項規定)事由提起上訴者，其上訴狀或理
    由書應揭示合於該條款之事實，上訴狀或理由書如未依此項
    方法表明者，即難認為已對原判決之違背法令有具體之揭示
    。故上訴理由如僅就原審取捨證據任加指摘，或僅引用原審
    判決時之攻擊防禦方法作為上訴理由，應認為未對原審判決
    有何具體之指摘，不得謂已合法表明上訴理由，其上訴均難
    認為合法(參見最高法院民國71年台上字第314號民事判決意
    旨)。次按上訴不合法者，第二審法院應以裁定駁回之。民
    事訴訟法第444條第1項前段亦定有明文，且依同法第436條
    第32第2項規定，於小額事件之上訴程序準用之。
二、上訴人之上訴意旨：如附件民事上訴狀所載。
三、經查，上訴人對小額訴訟之第一審判決提起上訴，依法非以
    其違背法令為理由，不得為之。本件上訴，核其上訴理由並
    未具體指出原審判決有何合於民事訴訟法第468條或第469條
    所列第1款至第5款之違背法令事實，更未指明其所違反法令
    之條項或內容及依訴訟資料可認原審判決有違背法令之具體
    指事實，自難認已對原審判決如何違背法令有具體之指摘而
    已合法表明上訴理由。是揆諸前揭說明，應認上訴人提起本
    件上訴，未具備上訴之合法程式，其上訴自難認為合法，應
    以裁定駁回之。
四、末按法院為訴訟費用之裁判時，應確定其費用額，民事訴訟
    法第436條之19第1項定有明文，此依同法第436條之32第1項
    規定，於小額事件之上訴程序準用之。查上訴人提起本件上
    訴既經駁回，則上訴人應負擔之本件訴訟費用額為第二審裁
    判費，應確定為新臺幣1500元，爰依前開規定諭知如主文第
    2項所示。
五、據上論結，本件上訴為不合法，依民事訴訟法第436條之32
    第1項、第2項、第444條第1項前段、第436條之19第1項、第
    95條、第78條，裁定如主文。 
中　　華　　民　　國　　111 　年　　5 　　月　  16　　日
                   民事第四庭  審判長  法  官  黃渙文
　　　　　　　　　　
                                       法  官  董庭誌
　　　　　　　　　　　　　　　　　　　　　　　　　　　
　　　　　　　　　　　　　　           法  官  林婉昀　 

不得抗告。
上為正本係照原本作成。
中　　華　　民　　國　　111 　年　　5 　　月　　16　　日
                                       書記官  王嘉仁